## distribuição T de Student

salario = 75/hora, amostra = 9, desvio padrão = 10, T = 1.5
Qual a probabilidade de ser menor que 80/hora?
```{r}
pt(1.5, 8)
```
Qual a probabilidade de ser maior que 80?
```{r}
pt(1.5, 8, lower.tail = F) #lower.tail por padrão gera "menor que"
#1 - pt(1.5, 8)
```
Somando as duas caudas
```{r}
pt(1.5, 8) + pt(1.5, 8, lower.tail = F) #uma complementa a outra, tem que dar 1
```

## distribuição binomial 

x = eventos, p = probabilidade, size = tamanho de experimentos
Se jogar uma moeda 5 vezes, qual a prob. de dar cara 3 vezes?
```{r}
dbinom(x = 3, size = 5, prob = 0.5)
```
Se eu passar 4 sinais de 4 tempos cada. qual a prob. de eu pegar 0, 1, 2, 3 e 4 sinais verdes?
```{r}
pbinom(q = 4, size = 4, prob = 0.25) #probabilidade acumulada 
```
Se você fizer uma prova com 12 questões, chutando todas as questões, qual a prob. de acertar 7 questões? (4 alternativas por questão)
```{r}
dbinom(x = 7, size = 12, prob = 0.25)
```
Se eu passar 4 sinais de 4 tempos cada, qual a prob. de eu pegar 3 ou mais sinais verdes?
```{r}
pbinom(q = 2, size = 4, prob = 0.25, lower.tail = F)
#dbinom(x = 3, size = 4, prob = 0.25) + dbinom(x = 4, size = 4, prob = 0.25)
#1 - pbinom(q = 2, size = 4, prob = 0.25)
```

## distribuição de poisson

dpois = probabilidade pontual, ppois = cumulativa
O número de acidentes em um dia é igual a 2, qual a prob. de ocorrerem 3 em um dia?
```{r}
dpois(3, lambda = 2)
```
O número de acidentes em um dia é igual a 2, qual a prob. de ocorrerem 3 ou menos em um dia?
```{r}
ppois(3, lambda = 2)
```
O número de acidentes em um dia é igual a 2, qual a prob. de ocorrerem menos do que 3 em um dia?
```{r}
ppois(2, lambda = 2)
#dpois(0, lambda = 2) + dpois(1, lambda = 2) + dpois(2, lambda = 2)
```
O número de acidentes em um dia é igual a 2, qual a prob. de ocorrerem mais do que 3 em um dia?
```{r}
ppois(3, lambda = 2, lower.tail = F)
#1 - ppois(3, lambda = 2)
```

