para obter o mesmo resultado posteriormente
```{r}
set.seed(123)
```
gerando 1000 variáveis normalmente distribuidas
```{r}
x = rnorm(1000)
```
gráfico QQ
```{r}
qqnorm(x)
qqline(x)
```
p > 0,05 indica que os dados podem estar normalmente distribuídos 
```{r}
shapiro.test(x)
```
histograma com linha de densidade
```{r}
hist(x, main = "")
par(new = TRUE) #gerar o próximo gráfico no mesmo plot
plot(density(x), ylab = "", xlab = "", axes = F, lwd = 2.5)
```

## dados não normalmente distribuidos

gerando 1000 observações de duas variáveis aleatórias multivariadas não normais com as seguintes características:

A primeira variável tem média 1, variância 10, assimetria 5, e curtose 3.
A segunda variável tem média 2, variância 5, assimetria 2, e curtose 3.
As duas variáveis têm uma covariância de 2.
```{r}
library("semTools")
m = mvrnonnorm(1000, c(1, 2), matrix(c(10, 2, 2, 5), 2, 2), skewness = c(5, 2), kurtosis = c(3, 3))
qqnorm(m)
qqline(m)
```
```{r}
shapiro.test(m)
```
```{r}
hist(m, main = "")
par(new = TRUE) 
plot(density(m), ylab = "", xlab = "", axes = F, lwd = 2.5)
```